【裁判字號】    94,上訴,2145
【裁判日期】    950125
【裁判案由】    偽造文書等
【裁判全文】
臺灣高等法院刑事判決                94年度上訴字第2145號
    上  訴  人  臺灣板橋地方法院檢察署檢察官
    被      告  乙○○
上列上訴人因被告偽造文書等案件，不服臺灣板橋地方法院93年
度易字第1077號，中華民國94年5月6日第一審判決（起訴案號：
臺灣板橋地方法院檢察署93年度偵字第13802號、第14236號；移
送原審併辦案號：臺灣板橋地方法院檢察署93年度偵字第17912
號；移送本院併辦案號：臺灣士林地方法院檢察署93年度偵字第
1488號、94年度他字第1442號），提起上訴，本院判決如下：
    主  文
原判決撤銷。
乙○○共同連續行使偽造公文書，足以生損害於公眾及他人，處
有期徒刑壹年陸月。如附表所示之物均沒收。
    事  實
一、乙○○係設於臺北縣蘆洲市○○路182號國峰中古汽車買賣
    商行之負責人，其夥同冒名「戊○○」、「甲○○」、「丁○○」及綽號「小林」等姓名年籍不詳之成年男子，及王桑
    田、黃澤源、羅永吉、陳信用等人，基於共同意圖為自己不
    法所有、偽造印章、偽造公印文、使公務員登載不實、行使
    偽造、變造特種文書、行使偽造私文書、行使偽造公文書不
    實以遂行詐欺之犯意聯絡及行為分擔，先後為下列犯行：
（一）乙○○於民國（下同）92年1月20日，將車行內車牌號碼
      5L-9569號、中華廠牌銀色之自小客車乙輛，以新台幣（
      下同）57萬元之代價售予江偉民，江偉民支付12萬元頭款
      後，透過乙○○之介紹，餘款45萬元由江偉民向國泰商業
      銀行職員吳宗哲申請辦理汽車貸款。惟因江偉民工作問題
      ，須有連帶保證人一名，而江偉民表示若欲出具連帶保證
      人即不願購買該車，乙○○遂夥同一名姓名年籍不詳之成
      年男子，基於不法所有之意圖及行使偽造國民身分證、偽
      造私文書、偽造公文書、偽造公印文之犯意聯絡，由該成
      年男子自稱為「戊○○」之人，持偽造之「戊○○」國民
      身分證及盜刻之「戊○○」印章，冒名擔任連帶保證人，
      二人共同赴臺北市○○區○○街53巷10號3樓江偉民住處
      ，與國泰商業銀行職員吳宗哲簽立汽車貸款申請書，由該
      姓名年籍不詳之成年男子於國泰商業銀行之貸款申請書上
      連帶保證人欄，偽立「戊○○」之署押及印文，同時出示
      偽造之戊○○國民身分證，及蓋有偽造之「臺北縣三重地
      政事務所印」、「主任王年水」印文之臺北縣汐止地政事
      務所建物所有權狀及土地所有權狀與吳宗哲收執，而行使
      偽造特種文書、私文書及公文書，致使國泰商業銀行因而
      陷於錯誤交付貸款45萬元，足生損害於戊○○本人、國泰
      商業銀行及台北縣汐止地政事務所、主任王年水、對於土
      地及建物權狀管理之正確性。
（二）乙○○復與王桑田及冒名「甲○○」之姓名年籍不詳成年
      男子，基於不法所有之意圖及行使偽造國民身分證、偽造
      私文書之犯意聯絡，由乙○○支付3萬元之報酬，指示王
      桑田假稱為購車者，以自己名義，利用分期付款方式向昌
      德汽車購買車牌號碼2G-3971號、大慶廠牌自小客車1輛，
      購得價金為33萬5千元，於支付頭款3萬五千元後，另餘款
      30萬元以動產擔保交易附條件買賣方式，透過陳孟昭介紹
      ，向美商通用國際財務管理股份有限公司台灣分公司申請
      汽車貸款。乙○○、王桑田及該姓名年籍不詳之成年男子
      ，於92年3月26日協同至臺北市○○街328號新貿汽車處，
      與通用公司之委任代辦人鄭秀惠一同辦理貸款對保事宜，
      約定該車存放地點為臺北縣三峽鎮○○街104巷17號即王
      桑田住處，約定貸款金額暨利息為401364元，自92年4月2
      7日起，每月一期，共分36期給付，每一期金額為11140元
      ，由王桑田擔任動產擔保之債務人，另姓名年籍不詳之成
      年男子持偽造之「甲○○」國民身分證及盜刻之「甲○○
      」印章，冒「甲○○」名義擔任連保證人，於美商通用公
      司之分期付款購車申請書連帶保證人欄、債權讓與暨動產
      抵押契約書之連帶保證人欄、分期付款購車申請書之保證
      人欄，偽立「甲○○」之簽名及印文，而交予美商通用公
      司，行使偽造特種文書及行使偽造私文書，使通用公司陷
      於錯誤交付貸款30萬元。王桑田訂立前開契約後，並未繳
      納任何車款，車輛即由乙○○取去遷移他處，且王桑田逃
      匿不知去向致美商通用公司追索無著，足生損害於美商通
      用公司及甲○○本人。
（三）黃澤源（另案偵辦中）以自己名義，利用分期付款方式向
      匯豐汽車股份有限公司（下稱匯豐公司）購買車牌號碼3D
      -7442號、中華廠牌自小客車1輛，購得價金為54萬9千元
      ，於支付頭款9千元後，另餘款54萬元以動產擔保交易附
      條件買賣方式，擬向匯豐公司申請汽車貸款，但因無法出
      具連帶保證人，遂依報紙分類廣告聯絡乙○○，由乙○○
      安排一姓名年籍不詳之成年男子，雙方基於不法所有之犯
      意聯絡及行使偽造國民身分證、偽造私文書、偽造公文書
      之犯意聯絡，於91年9月27日協同至臺北市○○○路某不
      詳地點處，與匯豐公司之對保人員王俊雄一同辦理貸款對
      保事宜，約定貸款金額暨利息為787968元，自91年10月26
      日起，每月一期，共分48期給付，每一期金額為16416元
      ，由黃澤源擔任動產擔保之債務人，約定標的物存放地點
      為臺北縣三重市○○街3號之1黃澤源住處附近，另姓名年
      籍不詳之成年男子則持偽造之「丁○○」國民身分證及盜
      刻之「丁○○」印章，冒「丁○○」之名擔任連帶保證人
      ，於匯豐公司附條件買賣契約書連帶保證人欄及對保人欄
      、偽立「丁○○」之簽名及印文各二枚，同時出示偽造之
      丁○○國民身分證、臺北縣三重地政事務所建物登記謄本
      及土地登記謄本各1件與匯豐公司業務承辦人員王俊雄，
      而行使偽造特種文書、私文書及公文書，以致匯豐公司陷
      於錯誤交付上開貸款金額。黃澤源訂立前開契約後，僅繳
      納一期車款即未再繳納，車輛亦遷移他處不知去向，致匯
      豐公司追索無著，足生損害於足生損害於丁○○本人、匯
      豐公司及台北縣三重地政事務所對於土地及建物登記簿謄
      本管理之正確性。
（四）乙○○與羅永吉（臺灣高等法院另案審理中）、陳用信（
      另案偵辦中）基於不法所有之犯意聯絡及行使偽造國民身
      分證、偽造私文書、偽造公文書之犯意聯絡，先於92年6
      月25日，持變造換貼陳信用照片之丙○○遺失之身分證，
      並盜刻其印章，冒用其名義，以向江偉民購買車牌號碼
      5L-9569號自小客車1輛之方式，於汽（機）車過戶登記書
      上偽造丙○○署押及印文，持向台北市監理處辦理過戶後
      ，再於92年6月27日，向設於桃園縣中壢市之裕融企業有
      限公司（下稱裕融公司）中歷特約經銷商，辦理動產抵押
      設定，借貸40萬元（合約約定擔保債權對額583680元），
      並於動產擔保交易動產抵押設定登記書、債權讓與暨動產
      抵押契約書上偽造丙○○署押及印文，持向裕融公司辦理
      貸款，嗣因未依約繳納分期款，裕融公司始知受騙。又於
      92年9月30日，持變造換貼不詳姓名人之己○○遺失之身
      分證，並盜刻其印章，冒用其名義，以向蘇怡華購買車牌
      號碼9D-9462號自小客車1輛之方式，於汽（機）車過戶登
      記書上偽造己○○署押及印文，持向桃園監理站辦理過戶
      後，再向設於裕融公司中歷特約經銷商，辦理動產抵押設
      定，該公司辦理消費性貸款，借貸17萬元（合約約定擔保
      債權對額217260元），並於動產擔保交易動產抵押設定登
      記書、債權讓與暨動產抵押契約書上偽造己○○署押及印
      文，嗣因未依約繳納分期款，裕融公司始知受騙。
（五）乙○○先於91年11月間至92年4月間，在台中地區以每張1
      萬元低價，交由綽號「小林」之男子偽造吳景民、何錦祺
      、陳清松、陳世龍、賴立新、李安祥、李安祥、黃佑禎、
      鄭秀珊國民身分證各一張。再與黃澤源基於行使偽造國民
      身分證、偽造私文書、偽造公文書之犯意聯絡，於91年10
      月28日持偽造之陳世龍國民身分證及盜刻之印章，向萬通
      銀行蘆洲分行開立00-000-0 000000-0號帳戶，並在開戶
      約定書上偽造其署押及印文，持以行使。再於92年4月29
      日持偽造之陳清松國民身分證及盜刻之印章，冒用陳清松
      名義向合作金庫銀行北三重分行開立56895-4號帳戶，並
      在開戶約定書上偽造其署押及印文，持以行使。再於92年
      8月4日持偽造之吳景民國民身分證及盜刻之印章，冒用吳
      景民名義向台南區中小企業銀行蘆洲分行開立0073-8號帳
      戶，並在開戶約定書上偽造其署押及印文，持以行使。再
      於92年8月14日持偽造之賴立新國民身分證及盜刻之印章
      ，冒用賴立新名義向中華商業銀行新莊分行開立7504-8號
      帳戶，並在開戶約定書上偽造其署押及印文，持以行使。
      復於92年4月25日，未經郭彥良同意，盜刻其印章，填具
      汽（機）車過戶登記書，使不知情之台北市監理處北區分
      處承辦人員將世喜國際企業有限公司所有之DI-2255號自
      用小客車過戶至郭良彥之名下，並核發汽車行車執照。又
      於92年8月25日，持偽造之鄭秀珊、何錦祺民國民身分證
      及盜刻之印章，填具汽（機）車過戶登記書，使不知情之
      台北區監理所承辦人員將鄭秀珊所有之M3-8679小客車過
      戶至何錦祺之名下，並核發汽車行車執照。
二、案經被害人戊○○及美商通用公司訴由臺北縣政府警察局三
    重分局及三峽分局報請臺灣板橋地方法院檢察署檢察官偵查
    起訴，並由匯豐公司訴由臺北縣政府警察局汐止分局社后派
    出所報請同署檢察官移送併案審理。
    理  由
一、按被告以外之人於審判外之言詞或書面陳述，除法律有規定
    者外，不得作為證據；被告以外之人於審判外之陳述，雖不
    符前4條之規定，而經當事人於審判程序同意作為證據，法
    院審酌該言詞陳述或書面陳述作成時之情況，認為適為者，
    亦得作為證據，刑事訴訟法第159條第1項、第159條之5第1
    項分別定有明文。查本案證人戊○○等人及犯罪事實 (三)
    同案共犯黃澤源之警詢、偵訊筆錄，固均屬被告以外之人於
    審判外之言詞陳述，惟被告於本院審判程序對證人戊○○等
    人及同案共犯黃澤源之警詢、偵訊筆錄之證據能力表示無意
    見同意作為證據（見本院95年1月18日日審判程序筆錄），
    本院審酌該等筆錄作成之狀況亦認為適當，依刑事訴訟法第
    159條之5第1項規定，證人戊○○等人及同案共犯黃澤源之
    警詢、偵訊筆錄自有證據能力，合先敘明。
二、上揭犯罪事實，業據被告馬順於本院審理時坦承不諱（見本
    院95年1月18日審判程序筆錄），核與同案共犯黃澤源、羅
    永吉之供述，以及證人江偉民、被害人戊○○、國泰商業銀
    行承辦貸款人員吳宗哲、被害人甲○○、美商通用公司委任
    代辦人鄭秀惠、經辦陳孟昭、匯豐公司告訴代理人張宏益、
    魏旭騰、被害人丁○○、丙○○、己○○、吳景民、何錦祺
    、陳清松、陳世龍、賴立新、李安祥、黃佑禎於警詢、檢察
    官訊問、原審審理時之指述或證述均相符，另有偽造之戊○○、甲○○、丁○○之國民身分證、偽造之台北縣汐止地政
    事務所土地及建物所有權狀、偽造之台北縣三重市土地及建
    物登簿謄本影本、偽造之動產擔保交易附條件買賣設定登記
    申請書影本、債權讓與暨動產抵押契約書影本、偽造之甲○○國民身分證正反面影本、王桑田國民身分證正反面影本、
    車籍作業系統--查詢認可資料、分期付款購車申請書影本、
    、附條件買賣契約書影本、動產擔保交易附條件買賣設定登
    記申請書影本、汽車新領牌照登記書影本、客戶分期款繳款
    紀錄查詢影本、黃澤源國民身分證正反面影本、偽造之偽造
    之丁○○國民身分證正反面影本、本臺北縣三重地政事務所
    建物登記謄本及土地登記謄本影本、變造之丙○○、己○○
    國民身分證影本、汽（機）車過戶登記書、汽車新領牌照登
    記書、動產擔保交易動產抵押設定登記書、債權讓與暨動產
    抵押契約書、裕融公司撥確認書、偽造之吳景民、何錦祺、
    陳清松、陳世龍、賴立新、李安祥、黃佑禎國民身分證、偽
    刻之何錦祺、陳世龍、鄭秀珊印章各1枚、賴立新印章2枚、
    陳世龍萬通銀行蘆洲分行開戶約定書影本、存摺、提款卡、
    陳清松合作金庫銀行北三重分行存款印鑑卡影本、存摺、提
    款卡、吳景民台南區中小企業銀行蘆洲分行活期存款印鑑卡
    影本、存摺、提款卡、賴立新中華商業銀行新莊分行存款總
    約定書影本、印鑑卡影本、DI-2255、M3-8679號自用小客車
    汽（機）車過戶登記書及行車執照各1份附卷等可參。足認
    被告之自白與事實相符，本件事證明確，被告之犯行堪以認
    定。
三、查被告共同行使之臺北縣三重市地政事務所土地登記謄本、
    建物登記謄本及臺北縣汐止地政事務所之建物所有權狀、土
    地所有權狀，均為公務員職務上所制作之文書，且該土地所
    有權狀及建物所有權狀上分別有「臺北縣三重地政事務所印
    」及「主任王年水」之印文，該印文係表示公務機關及公務
    員之職務及資格，屬印信條例第2 條之「職章」及「印」，
    故為刑法第218條所稱之公印文（最高法院71年台上字第183
    1號判例、86年台上字第4631號判決可資參照），合先敘明
    。核被告乙○○所為，係犯刑法第339條第1項之詐欺取財罪
    ，同法第218條第1項之偽造公印文罪，同法第217條第1項之
    偽造印章罪、同法第214條使公務員登載不實罪、同法第216
    條、第210條之行使偽造私文書罪，同法第216條、第211條
    之行使偽造公文書罪，同法第216條、第212條之行使偽造、
    變造特種文書罪。移送併案審理部分及檢察官漏未論及被告
    上開所犯刑法第214條使公務員登載不實罪、第216條、第
    210 條、第211條、第212條之行使偽造私文書、行使偽造公
    文書罪、行使變造特種文書罪及同法第217條第1項偽造印章
    罪、第218條第1項之偽造公印文罪之犯罪事實，然此部份之
    犯罪事實與前開已起訴論罪部分，有牽連犯之裁判上一罪關
    係，為起訴效力所及，本院自應併予審理。被告乙○○與王
    桑田、黃澤源、羅永吉、陳信用及姓名年籍不詳冒名「戊○○」、「甲○○」、「丁○○」及綽號「小林」之成年男子
    等人間，就上開犯行，分別有犯意之聯絡與行為之分擔，均
    分別為共同正犯。其偽造署押、印文屬偽造私文書之階段行
    為，不另論罪。其偽造私文書、公文書及偽造、變造特種文
    書之低度行為，應為行使之高度行為所吸收，不另論罪。被
    告乙○○先後多次共同行使偽造私文書、行使偽造公文書、
    行使偽造特種文書、使公務員登載不實、詐欺取財犯行，均
    時間緊接，犯罪構成要件相同，所犯罪名又屬同一，顯係基
    於概括犯意反覆而為，均為連續犯，應分別依刑法第56條規
    定論以1罪並加重其刑。被告所犯偽造公印文罪，係以同一
    行為偽造四枚公印文，應僅論以一個偽造公印文行為。被告
    所犯連續行使偽造私文書罪、連續行使偽造公文書、連續行
    使偽造、變造特種文書罪、連續使公務員登載不實罪、偽造
    公印文、連續詐欺取財罪各罪間，有方法結果之牽連關係，
    為牽連犯，應依刑法第55條牽連犯之規定從一重之連續行使
    偽造公文書罪處斷。公訴意旨雖未敘明被告等人偽造公印文
    、偽造私文書及公文書並持以行使之犯行，然該部份之事實
    與上開詐欺取財部份，有牽連之關係，已如前述，則應為起
    訴效力所及，本院自得一併審酌。另公訴意旨認被告乙○○
    之犯行，除犯刑法第339條第1項及刑法第216條、第212條之
    罪外，另犯動產擔保交易法第38條及刑法第217條之罪，惟
    依本案所認定之犯罪事實，被告乙○○及共同正犯王桑田等
    人，自始即意在詐取汽車轉售牟利，並無依約支付購買汽車
    價款之意，訂立附條件買賣契約係施詐術之手段，尚難認其
    等係屬動產擔保交易之債務人，自無從依動產擔保交易法第
    38條之規定論處，且於貸款申請文件或契約上偽立他人姓名
    擔任連帶保證人，已有以該文書證明一定之意思表示或一定
    事實，已屬文書之範圍，故應同時成立偽造私文書罪，不再
    論以偽造署押罪，附此敘明。
四、原審以被告罪證明確予以論罪科刑，固非無見。惟查：（一
    ）檢察官移送併辦部份即事實欄第一項（四）、（五）所載
    部分，原審未及審理，尚有未洽。（二）偽造之「戊○○」
    、「甲○○」、「丁○○」印章各一枚，雖未扣案，亦無證
    據證明業已滅失，依法仍應仍宣告沒收，原判決漏未諭知沒
    收，於法不合。檢察官上訴意旨以此指摘原判決不當，為有
    理由，應由本院將原判決予以撤銷改判。爰審酌被告為貪圖
    私利，竟以不法手段詐購汽車轉售牟利，非但使被害人無端
    蒙受諸多損失，亦對社會治安構成危害，此外，復參酌彼等
    素行狀況（有本院被告全國前案紀錄表1份在卷足參）、犯
    罪之目的、手段、所生危害及犯罪後矯飾犯行態度非佳等一
    切情狀，分別量處如主文第二項所示之刑，以示懲儆。
五、如附表所示國泰商業銀行汽車貸款申請書正本上偽造之「戊○○」之印文及署押各1枚、偽造之臺北縣汐止地政事務所
    建物所有權狀及房屋所有權狀正本上之「臺北縣三重地政事
    務所印」及「主任王年水」印文各2枚、美商通用公司債權
    讓與暨動產抵押契約書正本上偽造之「甲○○」印文及署押
    各1枚、王桑田分期付款購車申請書正本上偽造之「甲○○
    」署押及印文各1枚、黃澤源匯豐公司附條件買賣契約書正
    本上偽造之「丁○○」印文及署押各2枚，汽（機）車過戶
    登記書上偽造「丙○○」、「己○○」署押及印文各1枚、
    動產擔保交易動產抵押設定登記書上偽造「丙○○」、「己○○」署押及印文各1枚、債權讓與暨動產抵押契約書上偽
    造「丙○○」、「己○○」署押及印文各1枚、萬通銀行蘆
    洲分行開戶約定書上偽造「陳世龍」署押及印文各1枚、合
    作金庫銀行北三重分行開戶約定書上偽造「陳清松」署押及
    印文各1枚、台南區中小企業銀行蘆洲分行開戶約定書上偽
    造「吳景民」署押及印文各1枚、中華商業銀行新莊分行開
    戶約定書上偽造「賴新立」署押及印文各1枚，汽（機）車
    過戶登記書上偽造「郭良彥」、「鄭秀珊」、「何錦祺」署
    押及印文各1枚既無證據證明業已滅失，則不問屬於犯人與
    否，均應依刑法第219條規定沒收之。扣案之偽造「何錦祺
    」、「陳世龍」、「鄭秀珊」印章各1枚、「賴新立」印章2
    枚，不問屬於犯人與否，均應依刑法第219條規定沒收之。
    偽造之「戊○○」、「甲○○」、「丁○○」、「丙○○」
    、「己○○」、「吳景民」、「陳清松」、「郭良彥」印章
    各一枚，雖未扣案，亦無證據證明業已滅失，仍應依刑法第
    219條規定沒收之。變造之「丙○○」、「己○○」之國民
    身分證、偽造之「吳景民」、「何錦祺」、「陳清松」、「
    陳世龍」、「賴立新」、「李安祥」、「李安祥」、「黃佑
    禎」、「鄭秀珊」之國民身分證各一枚，係被告供犯罪所用
    之物且為被告所有，業經被告供明在卷可按，雖未扣案，亦
    無證據證明業已滅失，爰依刑法第38 條第1項第2款規定併
    予宣告沒收。「陳世龍」萬通銀行蘆洲分行存摺、提款卡、
    「陳清松」合作金庫銀行北三重分行存摺、提款卡、「吳景
    民」台南區中小企業銀行蘆洲分行存摺、提款卡各1張，係
    被告因犯罪所得之物且為被告所有，業經被告供明在卷可按
    ，爰依刑法第38條第1項第3款規定併予宣告沒收。又偽造之
    「戊○○」、「甲○○」、「丁○○」之國民身分證、偽造
    之臺北縣三重市地政事務所土地登記謄本、建物登記謄本、
    偽造之臺北縣汐止市土地所有權狀、建物所有權狀等，係由
    冒名「戊○○」、「甲○○」及「丁○○」之姓名年籍不詳
    成年男子持以行使，並無證據證明為被告所有；另國泰商業
    銀行汽車貸款申請書、通用公司債權讓與暨動產抵押契約書
    、王桑田分期付款購車申請書及黃澤源附條件買賣契約書等
    私文書，係上揭姓名年籍不詳之成年男子交付予國泰世華商
    業銀行、通用公司及匯豐公司行使，並由該等公司收執，亦
    無證據證明屬被告所有；另動產擔保交易動產抵押設定登記
    書、債權讓與暨動產抵押契約書、開戶約定書、汽（機）車
    過戶登記書等文書，係由被告交付予裕融公司、萬通銀行蘆
    洲分行、合作金庫銀行北三重分行、台南區中小企業銀行蘆
    洲分行、中華商業銀行新莊分行及監理單位行使，並由該等
    公司或監理單位收執，亦無證據證明屬被告所有，爰均不予
    宣告沒收，附此敘明。
據上論斷，應依刑事訴訟法第369條第1項前段、第364條、第299
條第1項前段，刑法第28條、第56條、第216條、第210條、第211
條、第212條、第214條、第217條第1項、第218條第1項、第339
條第1項、第55條後段、第219條、第38條第1項第2款、第3款，
罰金罰鍰提高標準條例第1條前段，判決如主文。
本案經檢察官邱美育到庭執行職務。
中    華    民    國    95    年    1     月    25    日
                  刑事第十一庭審判長法  官  楊炳禎
                                    法  官  陳國文
                                    法  官  江國華
以上正本證明與原本無異。
如不服本判決，應於收受送達後10日內向本院提出上訴書狀，其
未敘述上訴之理由者並得於提起上訴後10日內向本院補提理由書
（均須按他造當事人之人數附繕本）。
                                    書記官  廖素花
中    華    民    國    95    年    1     月    25    日
附表：
    國泰商業銀行汽車貸款申請書正本上偽造之「戊○○」之印
    文及署押各1枚、偽造之臺北縣汐止地政事務所建物所有權
    狀及房屋所有權狀正本上之「臺北縣三重地政事務所印」及
    「主任王年水」印文各2枚、美商通用公司債權讓與暨動產
    抵押契約書正本上偽造之「甲○○」印文及署押各1枚、王
    桑田分期付款購車申請書正本上偽造之「甲○○」署押及印
    文各1枚、黃澤源匯豐公司附條件買賣契約書正本上偽造之
    「丁○○」印文及署押各2枚，汽（機）車過戶登記書上偽
    造「丙○○」、「己○○」署押及印文各1枚、動產擔保交
    易動產抵押設定登記書上偽造「丙○○」、「己○○」署押
    及印文各1枚、債權讓與暨動產抵押契約書上偽造「丙○○
    」、「己○○」署押及印文各1枚、萬通銀行蘆洲分行開戶
    約定書上偽造「陳世龍」署押及印文各1枚、合作金庫銀行
    北三重分行開戶約定書上偽造「陳清松」署押及印文各1枚
    、台南區中小企業銀行蘆洲分行開戶約定書上偽造「吳景民
    」署押及印文各1枚、中華商業銀行新莊分行開戶約定書上
    偽造「賴新立」署押及印文各1枚、汽（機）車過戶登記書
    上偽造「郭良彥」、「鄭秀珊」、「何錦祺」署押及印文各
    1枚。扣案之偽造「何錦祺」、「陳世龍」、「鄭秀珊」印
    章各1枚、「賴新立」印章2枚。偽造之「戊○○」、「甲○○」、「丁○○」、「丙○○」、「己○○」、「吳景民」
    、「陳清松」、「郭良彥」印章各1枚、變造之「丙○○」
    、「己○○」之國民身分證、偽造之「吳景民」、「何錦祺
    」、「陳清松」、「陳世龍」、「賴立新」、「李安祥」、
    「李安祥」、「黃佑禎」、「鄭秀珊」之國民身分證各1枚
    。「陳世龍」萬通銀行蘆洲分行存摺、提款卡、「陳清松」
    合作金庫銀行北三重分行存摺、提款卡、「吳景民」台南區
    中小企業銀行蘆洲分行存摺、提款卡各1張。
附錄：本案論罪科刑法條全文
刑法第216條：
行使第210 條至第215 條之文書者，依偽造、變造文書或登載不
實事項或使登載不實事項之規定處斷。
刑法第210條：
偽造、變造私文書，足以生損害於公眾或他人者，處5 年以下有
期徒刑。
刑法第211條
偽造、變造公文書，足以生損害於公眾或他人者，處1 年以上7
年以下有期徒刑。
刑法第212條：
偽造、變造護照、旅券、免許證、特許證及關於品行、能力、服
務或其他相類之證書、介紹書，足以生損害於公眾或他人者，處
1 年以下有期徒刑，拘役或300元以下罰金。
刑法第214條
明知為不實之事項，而使公務員登載於職務上所掌之公文書，足
以生損害於公眾或他人者，處3年以下有期徒刑、拘役或500元以
下罰金。
刑法第217條第1項
偽造印章、印文或署押，足以生損害於公眾或他人者，處3年以
下有期徒刑。
刑法第218條第1項
偽造公印或公印文者，處5 年以下有期徒刑。
刑法第339條第1項
意圖為自己或第三人不法之所有，以詐術使人將本人或第三人之
物交付者，處5 年以下有期徒刑、拘役或科或併科1 千元以下罰
金。


司法院資訊處製作；財團法人民間司法改革基金會備份。
